臺灣臺中地方法院刑事判決
110年度易字第555號
公  訴  人  臺灣臺中地方檢察署檢察官
被      告  楊宗霖


選任辯護人  王朝正律師
被      告  陳怡秀



上列被告因竊盜等案件，經檢察官提起公訴（109年度偵字第449
2號），本院判決如下：
    主    文
己○○共同犯竊盜罪，處有期徒刑貳月，如易科罰金，以新臺幣壹
仟元折算壹日。扣案鑰匙壹副（含遙控器壹個、磁扣壹個、鑰匙
壹支）沒收。扣案犯罪所得即結算報表叁張，與丁○○共同沒收。
丁○○共同犯竊盜罪，處有期徒刑貳月，如易科罰金，以新臺幣壹
仟元折算壹日。扣案犯罪所得即結算報表叁張，與己○○共同沒收
。
    犯罪事實
一、己○○、丁○○原分別擔任乙○○○○○○○有限公司（下稱金遠東公
    司）台中分公司（下稱台中分公司或金遠東公司台中分公司
    ）之經理、會計職務，金遠東公司因認其台中分公司之經理
    及員工即己○○、丁○○等人涉嫌侵占公款，乃於民國108年12
    月27日，由擔任金遠東公司財務人員兼代表人配偶之甲○○偕
    同蔡琇媛律師等人親赴台中分公司，並聯繫恰好不在台中分
    公司之己○○、丁○○二人回到台中分公司進行說明，後由蔡琇
    媛律師在與丁○○聯繫過程中，口頭向丁○○告知金遠東公司依
    勞動基準法規定對其終止勞動契約之意，己○○稍晚回到台中
    分公司時，亦經說明後親自簽署終止勞動契約通知。己○○、
    丁○○既均收到金遠東公司對二人終止勞動契約之通知，竟萌
    生查閱留存在金遠東公司台中分公司財務資料之犯意，由金
    遠東公司職員楊琇惠陪同（所涉妨害自由等罪嫌，另由臺灣
    臺中地方檢察署檢察官偵辦中），共同意圖為自己不法所有
    ，基於侵入他人建築物及竊盜之犯意，於108年12月30日22
    時17分許，未經金遠東公司之同意，由己○○使用尚未及於返
    還金遠東公司之遙控器1個，開啟金遠東公司台中分公司位
    在臺中市○區○○○街00號辦公室之鐵捲門，進入辦公室內，並
    竊得金遠東公司所有之結算報表3張，適為前往處理事務之
    金遠東公司代表人戊○○發現上情，遂報警當場查獲，並扣得
    前述結算報表3張，以及供犯罪所用之鑰匙1副（含遙控器1
    個、磁扣1個、鑰匙1支）等物。
二、案經金遠東公司訴由臺中市政府警察局第一分局報告臺灣臺
    中地方檢察署檢察官偵查起訴。
    理    由
壹、程序部分
（一）按刑法第306條，係緣於保障家內和平主義，為貫徹人民
      居住自由，而對無故侵入者明定其處罰，所保護之法益乃
      個人居住場所有不受其他無權者侵入或滯留其內干擾破壞
      權利。而該條所保障之住屋權，乃源於對住屋或其他場所
      之使用權，並不以個人係該房屋或場所之所有權人為限，
      即對該房屋因支配管理監督而對該場所具有使用權者，亦
      得憑其所享有住屋權，對無故侵入者提出訴追。次按刑法
      第306條第1項之罪須告訴乃論，刑法第308條固定有明文
      ，然該罪之告訴權人，係指對於該住宅、建築物有監督權
      之人而言（最高法院84年度台非字第442號判決意旨參照
      ），依此，僅須對於住宅或建築物之監督權受侵害，不論
      係法人、自然人均應認為係被害人而有告訴權，殊不以自
      然人為限，告訴權人為法人時，僅需由法人之代表人或法
      人所委任之代理告訴人提出告訴，即應認為已有合法告訴
      。本案被告己○○、丁○○二人所涉無故侵入建築物罪嫌，業
      由金遠東公司代表人戊○○於108年12月31日向警察提出告
      訴（見臺灣臺中地方檢察署〈下稱臺中地檢署，未註明者
      均同〉109年度偵字第4492號卷〈下稱偵卷〉第43頁至第51頁
      ），此部分應認為已有合法告訴。
（二）本判決下述所引用被告己○○、丁○○以外之人於審判外之陳
      述，檢察官、被告己○○、丁○○及被告己○○之辯護人於本院
      審理時對於該證據能力均不爭執，且迄於言詞辯論終結前
      亦未聲明異議，本院審酌上開證據資料作成時之情況，尚
      無違法不當及證明力明顯過低之瑕疵，而認為以之作為證
      據應屬適當，依刑事訴訟法第159條之5規定，均有證據能
      力。另以下所引用之非供述證據，無傳聞法則之適用，業
      據本院依法踐行調查證據程序，檢察官、被告己○○、丁○○
      及被告己○○之辯護人均不爭執各該證據之證據能力，且查
      無依法應排除其證據能力之情形，以之資為認定事實之基
      礎自屬合適，應認有證據能力。
貳、有罪部分
一、認定犯罪事實所憑之證據及理由
    訊據被告己○○、丁○○矢口否認有何上開犯行，被告己○○、丁○○固不否認二人於108年12月30日22時17分許，由己○○使用
    遙控器開啟金遠東公司台中分公司辦公室之鐵捲門，進入辦
    公室內並取走結算報表3張等情，惟被告己○○辯稱：108年12
    月27日伊確實有簽一張書面，但簽名時只說這是要證明清白
    ，伊認為沒有合法終止勞動契約，伊覺得伊仍為金遠東公司
    台中分公司股東、員工、經理人，自然可以進去辦公室，結
    算報表3張可以證明伊的股東身份，及金遠東公司台中分公
    司與總公司間的帳務，所以伊可以把上開文件取走云云。被
    告丁○○辯稱：伊沒有收到終止勞動契約書，也沒有簽立任何
    書面文件，所以伊還是金遠東公司台中分公司員工，所以可
    以進去辦公室，結算報表3張是己○○說要證明帳目清白，所
    以叫伊拿走云云。被告己○○之辯護人為其辯稱：被告己○○為
    金遠東公司台中分公司股東、負責人及經理人，金遠東公司
    未依公司法第29條第1項規定解任被告己○○，被告己○○本當
    忠實執行職務，進入台中分公司，取走業務職掌範圍之結算
    報表3張，均非無故，且被告己○○進入公司有經過金遠東公
    司員工楊琇惠同意，更難認違法云云。惟查：
（一）被告二人前揭坦認之事實部分，業據金遠東公司代表人戊○○於警詢中指述明確（見偵卷第43頁至第51頁），並有證人楊琇惠於偵查中證述（見偵卷第147頁至第156頁）、監視器畫面翻拍照片、警員職務報告、臺中市政府警察局第一分局扣押筆錄、扣押物品目錄表、扣押物品收據、扣押物品清單、扣案物照片、檢察事務官110年1月7日勘驗筆錄暨監視器畫面擷取照片、本院110年度院保字第383號扣押物品清單等件在卷可參（見臺中地檢署109年度他字第1150號〈下稱他卷〉第15頁、第17頁，偵卷第27頁至第28頁、第63頁至第77頁、第91頁至第95頁、第131頁至第135頁、第463頁至第470頁，本院卷第53頁），是此部分之事實，堪以認定。
（二）被告二人雖以前詞置辯，惟所謂「無故侵入」，係指行為
      人無權或無正當理由，或未得住屋權人之同意，而違反住
      屋權人之意思，以積極作為或消極不作為之方式進入他人
      之住宅或建築物，至其係公然或秘密、和平抑或強行為之
      ，均非所問。又有無正當理由而侵入，其理由正當與否，
      應以客觀標準觀察，凡法律、道義、習慣等所應許可，而
      無背於公序良俗者，始可認為正當理由。然查：
　　⒈被告己○○辯護人雖辯稱被告己○○為金遠東公司股東、金遠
      東公司台中分公司經理人，而未經合法解任，可依法執行
      業務云云。然經理不等於經理人，遍查金遠東公司、金遠
      東公司台中分公司之公司登記案卷，均未見被告己○○經登
      記為股東或經理人，此有乙○○○○○○○有限公司之公司商工
      登記資料在卷可參（見本院卷第177至193頁）。由是可見
      被告己○○職稱雖為經理，但實非公司法上之委任經理人，
      被告己○○與金遠東公司間應屬僱傭關係，自無庸適用公司
      法規定予以解任。而被告己○○辯護人雖提出合作金庫銀行
      存款憑條影本2紙（見本院卷第73頁），稱被告己○○已入
      股金遠東公司成為股東，然被告己○○若與金遠東公司有金
      錢往來，其原因本有多端，自不得逕認其原因為入股，況
      卷附合作金庫銀行存款憑條2紙，上方1紙左下角存款人欄
      為空白，身分證統一編號欄註記「入越捷股份」，下方1
      紙左下角存款人欄載則為丁○○，依形式觀察已難認為被告
      己○○所存入款項，或與入股金遠東公司有何關係，被告己○○辯護人所辯內容，要難採信。
　　⒉被告己○○於108年12月27日業已簽署勞動契約通知，此業據
      被告己○○於警詢、偵查中及本院審理中坦認不諱（見他卷
      第28頁至第31頁，偵卷第29頁至第37頁、第123頁至第126
      頁，本院卷第57頁至第64頁），並有被告己○○簽署之勞動
      契約通知影本、翻拍照片在卷可參（見他卷第13頁，偵卷
      第79頁）。被告己○○雖於警詢中稱「伊其實不懂公告的內
      容，感到害怕才簽名」，又於本院審理中稱「簽名時只說
      要證明清白」，因此認其未受合法解僱，然觀該勞動契約
      通知影本，其上白紙黑字，內容明確，並無窒礙難懂之處
      ，被告己○○為成年男子，有工作經驗，並非涉世未深之人
      ，當可審慎思考後決定是否簽署，倘被告己○○受有恐嚇、
      脅迫，自可即刻離去，縱被告己○○於當下感受到自由意志
      被壓抑而未敢自由表達，於離開台中分公司後，被告己○○
      之心理強制狀態並未延續，當可向警察機關報案，或再以
      其他管道向金遠東公司代表人表達內心真意，被告己○○卻
      均未為之，可見被告己○○簽署前述勞動契約通知，當係基
      於其自由意志而為之，並無遭受強暴、脅迫或其他不正方
      法之情形。
　　⒊被告丁○○雖以前詞置辯，然證人即金遠東公司財務人員兼
      代表人配偶之甲○○於本院審理時結證證稱：伊透過公司同
      事的手機和被告丁○○通話，請丁○○回來對帳，但丁○○說她
      在高雄，很兇的回伊說憑什麼去查帳，伊就把電話交給蔡
      琇媛律師，請蔡琇媛律師念伊呈上去的解僱文，裡面有解
      僱的時間、日期及解僱之權益給被告丁○○聽，念完後，電
      話就掛斷了等語（見本院卷第227頁至第245頁），證人蔡
      琇媛律師於本院審理時結證證稱：伊印象中是拿杜宣箬的
      手機撥給被告丁○○，是由甲○○先跟被告丁○○溝通再開擴音
      由伊跟被告丁○○對話，因為丁○○不願意回來，所以伊在電
      話中就有用律師的身份跟丁○○說「我們希望妳回來解釋一
      些事情，如果妳不回來解釋，我們就視為妳已經有違反這
      些行為，我們就依勞動基準法的規定，直接不經預告終止
      勞動契約」，伊口頭有將勞動契約終止的內容念給丁○○聽
      ，也有把這個格式請杜宣箬拍照傳line給丁○○等語（見本
      院卷第301頁至第305頁），互核證人甲○○與蔡琇媛對108
      年12月27日由蔡琇媛口頭向被告丁○○告知金遠東公司解僱
      之意思之證述內容均屬一致。另證人楊琇惠於偵查中證稱
      ：108年12月27日當天伊有打電話給己○○跟丁○○，伊有口
      頭告訴丁○○伊等全部員工都要寫離職書，是台北的公司要
      求的，只有己○○和丁○○沒有寫到，請他們趕快回來處理等
      語（見偵卷第149頁），卷附社團法人台中市勞資關係協
      會勞資爭議調解紀錄（見偵卷第171頁至第172頁），就被
      告丁○○主張部分亦載為「108年12月27日下午因事請假，
      晚間經同事收到解雇通知，未簽屬任何書面文件」（此份
      紀錄最末有被告丁○○親自簽名）。上述證據資料，再再可
      證明被告丁○○於108年12月27日晚間確實收到金遠東公司
      對其終止勞動契約之意思通知。
　　⒋再參酌被告己○○於警詢時供稱：108年12月27日被告丁○○就
      得知辦公桌已經被破壞，她怕公司明天上班，會計辦公桌
      上被破壞的櫃子及資料會被其他人復原及拿走，所以她一
      定要趕在上班前回到公司拍照蒐證等語（見偵卷第29頁至
      第37頁）。綜上所述，顯見被告己○○、丁○○知悉渠等108
      年12月30日進入金遠東公司台中分公司之時間已為下班時
      間，被告己○○、丁○○更均於108年12月27日即知悉金遠東
      公司已向渠等表示終止勞動契約之事，佐以被告二人選擇
      進入金遠東公司台中分公司之時間均係公司員工下班後，
      若渠等認自己仍屬公司之員工，何需特別選擇下班時間進
      入上址，反令人有瓜田李下之嫌？堪認被告二人主觀上顯
      係認為自己已離職。至被告二人如認金遠東公司解僱係違
      法，此乃被告二人後續得依法主張相關權利之問題，自不
      得以之正當化其他違法行為，是既事實上金遠東公司、被
      告二人均認被告二人已非金遠東公司員工，被告二人未得
      金遠東公司同意，自不得進入公司內部。而證人楊琇惠於
      偵查中證稱：被告丁○○或己○○叫伊帶遙控器去幫他們開門
      ，伊沒有告知金遠東公司等語（見偵卷第147頁至第156頁
      ），縱使證人楊琇惠於108年12月30日仍具金遠東公司員
      工身分，楊琇惠並非金遠東公司代表人，即便楊琇惠個人
      得於下班後進入金遠東公司，亦不代表其有權力帶同當時
      已非金遠東公司員工之被告己○○、丁○○進入金遠東公司台
      中分公司。是被告己○○、丁○○所辯，顯不足採。
（三）被告二人雖另辯以渠等需要進入公司拿取資料以保全證據
      ，非屬無故云云。然按告訴人、犯罪嫌疑人、被告或辯護
      人於證據有湮滅、偽造、變造、隱匿或礙難使用之虞時，
      偵查中得聲請檢察官為搜索、扣押、鑑定、勘驗、訊問證
      人或其他必要之保全處分；檢察官駁回前項聲請或未於前
      項期間內為保全處分者，聲請人得逕向該管法院聲請保全
      證據；案件於第一審法院審判中，被告或辯護人認為證據
      有保全之必要者，得在第一次審判期日前，聲請法院或受
      命法官為保全證據處分。刑事訴訟法第219條之1第1項、
      第3項，第219條之4第1項前段分別定有明文。查被告二人
      果欲保全訴訟上之證據，依上開規定均可於偵查中、法院
      審理中向檢察官、法院聲請保全證據，並非不能依循法律
      途徑主張權利，自不得因其自認係行使訴訟權為由，而取
      得自由進出他人建築物或處所之權利，其理甚屬明確。否
      則一有人主張對他人具有權利，即可無視他人之反對，而
      任意進出他人之建築物或處所，他人之居住及處所安全豈
      非蕩然無存，則揆諸上揭說明，被告二人之行為已妨害金
      遠東公司管領處所安寧不被破壞之自由，且金遠東公司並
      無容忍義務，是被告二人所為，顯已逾越社會倫理秩序，
      經核不具社會相當性，而不具正當理由，自屬「無故」至
      明，其所辯顯不足採。
（四）又被告己○○、丁○○雖於本院審理中供稱：扣案結算報表3
      張的第1張是由丁○○在電腦中印出來，其他2張是桌上本來
      就有的云云（見本院卷第299頁至第300頁）。然按被告或
      共犯之自白，不得作為有罪判決之唯一證據，仍應調查其
      他必要之證據，以察其是否與事實相符，刑事訴訟法第15
      6條第2項定有明文，參酌被告丁○○於偵查中供稱：伊當天
      （即108年12月27日）沒有看公司電腦裡的會計資料、帳
      單、報表，因為系統不能進去，伊看紙本等語（見偵卷第
      235頁至第241頁），而卷內並無其他證據得以證明扣案報
      表3張之部分或全部是由被告丁○○進入金遠東公司電腦而
      由其中列印而得，此部分自應為有利被告己○○、丁○○之認
      定，認被告己○○、丁○○自承由金遠東公司台中分公司帶走
      之扣案結算報表3張原即是紙本形式。而竊盜罪以具不法
      所有意圖為主觀違法要素，被告己○○、丁○○於108年12月3
      0日主觀上既知悉渠等已非金遠東公司經理或員工，其取
      走金遠東公司台中分公司內之結算報表3張，其不僅有排
      除權利人，而將他人之物視為自己所有物，依其經濟用法
      而處分之意；復有排除權利者而行使所有權內容之意。被
      告二人將他人之物移入自己實力支配下，已排斥持有人對
      財產之持有狀態，益為灼然，至被告己○○、丁○○取走結算
      報表3張是否為證明渠等有無侵占金遠東公司公款，僅係
      渠等犯案動機層次問題，不得以之做為有利被告之認定。
（五）從而，本案事證明確，被告二人犯行應堪認定，應依法論
      科。
二、論罪科刑
（一）核被告己○○、丁○○所為，均各係犯刑法第306條第1項之無
      故侵入建築物罪、刑法第320條第1項竊盜罪。被告而人無
      故侵入建築物、竊盜犯行，雖有先後之分，然有部分合致
      ，且係基於同一查閱留存在金遠東公司台中分公司財務資
      料之意思決定，而先後為上開行為，是認被告前揭所為，
      犯罪目的單一，在法律上應評價為一行為，方符合刑罰公
      平原則，如予數罪併罰，反有過度處罰之疑，與人民法律
      感情亦未契合，被告二人以一行為，侵害數法益，屬同種
      想像競合犯，應依刑法第55條想像競合犯之規定，從一重
      之竊盜罪處斷。公訴意旨認應論以數罪，容有違誤。
（二）被告己○○、丁○○與楊琇惠就無故侵入建築物罪部分，被告
      己○○、丁○○就竊盜罪部分，具犯意聯絡、行為分擔，為共
      同正犯。
（三）爰審酌被告己○○、丁○○未經金遠東公司之同意，逕自侵入
      金遠東公司，取走金遠東公司財物，任意侵害金遠東公司
      管領權限之行為，委無足取，且被告二人犯後猶否認犯行
      ，難見其有何悔意；惟念及被告二人素行尚可；兼衡渠等
      犯罪動機、手段，及被告己○○自陳專科畢業，電子工廠上
      班，月收入新臺幣（下同）3萬元，無未成年子女，要扶
      養母親，被告丁○○自陳專科畢業，現無業，無未成年子女
      ，不用扶養父母（見本院卷第319頁）等一切情狀，量處
      如主文所示之刑，並諭知易科罰金折算標準。
三、沒收
（一）按供犯罪所用、犯罪預備之物或犯罪所生之物，屬於犯罪
      行為人者，得沒收之；宣告前二條之沒收或追徵，有過苛
      之虞、欠缺刑法上之重要性、犯罪所得價值低微，或為維
      持受宣告人生活條件之必要者，得不宣告或酌減之，刑法
      第38條第2項前段、第38條之2第2項定有明文。扣案犯罪
      所用之鑰匙1副（含遙控器1個、磁扣1個、鑰匙1支）為被
      告己○○所有，並持以無故侵入金遠東公司台中分公司之物
      ，應以宣告沒收。
（二）次按犯罪所得，屬於犯罪行為人者，沒收之。但有特別規
      定者，依其規定，犯罪所得已實際合法發還被害人者，不
      予宣告沒收或追徵，刑法第38條之1第1項、第5項分別定
      有明文。按共同正犯各成員對於不法利得主觀上均具有共
      同處分之合意，客觀上復有共同處分之權限，且難以區別
      各人分得之數，則仍應負共同沒收之責（最高法院109年
      度台上字第3421號判決意旨可資參照）。查本件被告己○○
      、丁○○共同行竊犯罪所得即扣案結算報表3張，未發還被
      害人，卷內亦無證據可資證明被告二人如何朋分，復無過
      苛調節條款之適用餘地，屬被告二人共同之犯罪所得，應
      負共同沒收之責，爰依上開規定宣告沒收。
（三）再按宣告多數沒收者，併執行之，刑法第40條之2第1項定
      有明文。本次修法將沒收列為專章，具獨立之法律效果，
      業與舊法將沒收列為從刑屬性之立法例不同，故宣告多數
      沒收之情形，已非數罪併罰，附此敘明。
貳、不另為無罪之諭知部分
（一）公訴意旨略以：被告己○○、丁○○，開啟金遠東公司台中分
      公司位在臺中市○區○○○街00號辦公室之鐵捲門，進入辦公
      室內，竊取金遠東公司所有現金22萬2140元得手。因認被
      告己○○、丁○○涉犯刑法竊盜罪嫌。
（二）按犯罪事實應依證據認定之，無證據不得認定犯罪事實，
      又不能證明被告犯罪者，應諭知無罪之判決，刑事訴訟法
      第154條第2項及第301條第1項分別定有明文。其次，刑事
      訴訟法上所謂認定犯罪事實之證據，係指足以認定被告確
      有犯罪行為之積極證據而言；如未能發現相當證據或證據
      不足以證明，自不能以推測或擬制之方法，以為裁判基礎
      （最高法院29年上字第3105號、40年台上字第86號判例參
      照）。
（三）公訴意旨認被告己○○、丁○○竊取金遠東公司所有現金22萬
      2140元，無非係以告訴人即金遠東公司戊○○於警詢中指訴
      、證人甲○○、林佳燕偵查中證述、現場員警採證錄影紀錄
      與翻拍照片、金遠東公司旅客收費明細表、合作金庫銀行
      存款存摺影本、採證照片、被告丁○○提出之手機照片等件
      為主要論據。訊據被告己○○、丁○○堅詞否認此部分犯行，
      被告己○○辯稱：扣案信封袋中之22萬2140元及另一信封袋
      中3萬元，均為伊從家中帶去的錢等語，被告丁○○辯稱：
      警察到場後，伊才知道己○○有帶那麼多錢等語。
（四）經查：
　　⒈公訴意旨雖以被告丁○○自承於108年12月初至同年12月27日
      沒有將現金存入銀行，而認被告己○○、丁○○侵入金遠東公
      司台中分公司後，竊取原由被告丁○○存放在辦公處某處之
      金遠東公司現金。然證人林佳燕於偵查中證稱：伊為金遠
      東公司台北總公司會計，108年12月27日伊有到金遠東公
      司台中分公司，當天聯繫丁○○，丁○○沒有回來，之後約15
      時許，有請鎖匠過來開三層邊櫃抽屜，打開抽屜後有很多
      散出帳單，應該是第二層有一包零用金，伊等有將帳單拿
      出來整理後帶回台北公司，零用金有算，但不是伊清點的
      ，金額大約1萬多元，老闆娘（指甲○○）在旁邊算，當日
      保險箱是上鎖的，伊等有詢問，但沒有人有保險箱鑰匙，
      晚上己○○有回到台中分公司，己○○說保險箱是會計使用的
      ，她可能有鑰匙，27日伊沒有碰保險箱，也許有其他人有
      嘗試去開看看，之後30日老闆（指戊○○）下去保險箱是移
      位的，但還是上鎖的，保險箱迄今仍在台中分公司等語（
      見偵卷第335頁至第338頁），證人杜宣箬於偵查中證稱：
      伊當時在隔壁位置，伊沒有一直看著，當時有請鎖匠打開
      座位旁三格櫃子，丁○○座位前方的抽屜沒有鎖，打開後，
      甲○○跟台北會計一起清點裡面的資料和錢，伊有看到裡面
      有錢，多少錢伊不清楚，丁○○會把錢放在上述的三格櫃，
      不會放到保險箱，保險箱在地下室，丁○○不太下去地下室
      等語（見偵卷第371頁至第375頁），由前述證人證述內容
      ，可證108年12月27日甲○○等人已將丁○○座位旁三層櫃之
      現金清空取走，至於金遠東公司台中分公司之保險箱部分
      ，前述證人證述內容，佐以卷附臺中市政府警察局第一分
      局證物採驗報告（見偵卷第357頁至第363頁、第425頁至
      第433頁），可見警方亦未在保險箱外找到被告己○○、丁○○之指紋，是依卷內資料，已難證明被告己○○、丁○○於108
      年12月30日進入金遠東公司台中分公司後，曾前往開啟公
      司內保險箱，更何況因甲○○等人於12月27日並未能開啟保
      險箱以確認其內狀態，依卷內資料本難以證明保險箱內於
      108年12月27日至12月30日存放有金錢。縱被告丁○○未將1
      08年12月初至12月27日收取現金存入銀行，該等現金是否
      存放何處，是否遭花用，本均有多種可能，本難以此推論
      必定是由被告丁○○存放在辦公處某處，公訴意旨以之認被
      告己○○、丁○○竊取原由被告丁○○存放在辦公處某處之金遠
      東公司現金，推論尚嫌速斷。
　　⒉公訴意旨又以被告己○○經起獲之現金以收件人為金遠東公
      司之誠旺旅行社股份有限公司信封袋包裝，且其中包含紙
      鈔以外硬幣，與委任律師費用顯有不符，而認被告己○○、
      丁○○侵入金遠東公司台中分公司後，竊取原由被告丁○○存
      放在辦公處某處之金遠東公司現金。然被告己○○於偵查中
      供稱：伊身上的錢因為1個信封放不下，所以分成2袋包，
      這些錢是伊陸續放在家裡，家中剩下25萬元，因為要請律
      師，伊就全部帶在身上，伊會把金遠東公司信封袋帶回去
      用，伊會撿公司回收箱信封等語（見偵卷第152頁至第153
      頁）。參照卷附扣案物照片（見偵卷第133頁至第135頁）
      ，扣案裝有22萬2140元之信封確實較飽滿，接近裝載之界
      限，而被告己○○所辯將公司不要的信封袋攜回使用，或攜
      帶大量現金在身上，均難認嚴重悖於常情，被告己○○所辯
      內容尚難謂不可採信。本案依卷內資料，已難證明被告丁○○有將現金存放在金遠東公司辦公處某處，業如前述，即
      難僅以裝有22萬2140元之信封之外觀，認定由被告己○○身
      上扣得之22萬2140元為金遠東公司所有之現金。縱認被告
      己○○、丁○○任職期間金遠東公司台中分公司帳目不清，而
      有侵占金遠東公司台中分公司款項之嫌，因金錢混同後即
      不能識別，亦難以此即認被告己○○身上扣得之22萬2140元
      為金遠東公司所有之現金。
（五）綜上所述，公訴人所指出之證明方法，尚無從證明被告二
      人有上開公訴意旨所指之罪嫌，本件關於被告二人此部分
      犯罪之證明，尚未達於通常一般之人均無有所懷疑而得確
      信其為真實之程度，無從為有罪之判斷，被告二人此部分
      之犯行既不能證明，惟此部分與其被訴有罪部分，有實質
      一罪之關係，爰不另為無罪之諭知。
據上論斷，應依刑事訴訟法第299條第1項前段，刑法第28條、第
306條第1項、第320條第1項、第55條、第41條第1項前段、第38
條第2項、第38條之1第1項、第40條之2第1項，刑法施行法第1條
之1第1項，判決如主文。
本案經檢察官丙○○提起公訴，檢察官庚○○到庭執行職務。
中　　華　　民　　國　　110 　年　　12　　月　　23　　日
                  刑事第十八庭  法  官  張美眉
以上正本證明與原本無異。
如不服本判決應於收受送達後20日內向本院提出上訴書狀，並應
敘述具體理由；其未敘述上訴之理由者，應於上訴期間屆滿後20
日內向本院補提理由書（均須按他造當事人之人數附繕本）「切
勿逕送上級法院」。
告訴人或被害人如不服判決，應備理由具狀向檢察官請求上訴，
上訴期間之計算，以檢察官收受判決正本之日起算。
　　　　                        書記官  薛美怡
中　　華　　民　　國　　110 　年　　12　　月　　23　　日
附錄論罪科刑法條
中華民國刑法第306條
無故侵入他人住宅、建築物或附連圍繞之土地或船艦者，處一年
以下有期徒刑、拘役或九千元以下罰金。
無故隱匿其內，或受退去之要求而仍留滯者，亦同。
中華民國刑法第320條
意圖為自己或第三人不法之所有，而竊取他人之動產者，為竊盜
罪，處5年以下有期徒刑、拘役或50萬元以下罰金。
意圖為自己或第三人不法之利益，而竊佔他人之不動產者，依前
項之規定處斷。
前二項之未遂犯罰之。
如不服本判決應於收受送達後20日內向本院提出上訴書狀，並應
敘述具體理由；其未敘述上訴之理由者，應於上訴期間屆滿後20
日內向本院補提理由書（均須按他造當事人之人數附繕本）「切
勿逕送上級法院」。
告訴人或被害人如不服判決，應備理由具狀向檢察官請求上訴，
上訴期間之計算，以檢察官收受判決正本之日起算。